【裁判字號】    98,交聲,3030
【裁判日期】    981230
【裁判案由】    聲明異議
【裁判全文】
臺灣高雄地方法院刑事裁定            98年度交聲字第3030號
原處分機關  高雄市政府交通局
異  議  人
即受處分人  甲○○
上列異議人因違反道路交通管理處罰條例案件，對於高雄市政府
交通局中華民國98年11月3 日所為裁決（原處分案號：高市交裁
字第裁32-B00000000號）聲明異議，本院裁定如下：
    主  文
異議駁回。
    理  由
一、原處分意旨略以：受處分人甲○○於民國98年10月15日15時
    20分許，駕駛車號YCR-632 號重型機車，行經高雄市○○路
    與左營大路口有燈光號誌管制之交岔路口闖紅燈，經警攔停
    舉發，爰依道路交通管理處罰條例第53條第1 項、第63條第
    1 項之規定，裁處受處分人罰鍰新臺幣（下同）1,800 元，
    並記違規點數3 點等情。
二、聲明異議意旨則以：異議人係於黃燈時左轉通過上開路口，
    並未違規，為此聲明異議，請求撤銷原處分云云。
三、按汽車駕駛人駕駛汽車，應遵守道路交通標誌、標線、號誌
    之指示，道路交通安全規則第90條前段定有明文。又汽車駕
    駛人，行經有燈光號誌管制之交岔路口闖紅燈者，處1,800
    元以上5,400 元以下罰鍰，道路交通管理處罰條例第53條第
    1 項定有明文。汽車駕駛人有同條例第53條情形者，記違規
    點數3 點，同條例第63條第1 項第3 款亦有明文。
四、經查：
  (一)本件異議人即受處分人（下稱異議人）甲○○於前揭時、地
    ，駕駛上開重型機車，經警以闖紅燈為由，予以舉發等情，
    為異議人所自承，並有舉發違反道路交通管理事件通知單、
    違反道路交通管理事件裁決書在卷可稽，自堪信為真實。
  (二)異議人雖辯稱未闖紅燈云云，惟稽之證人即舉發本件之警員
    吳廣多到庭證稱：於98年10月15日14時至16時，我們是在服
    嚴懲惡性違規專案，就是闖紅燈，大約是在15時20分我看見
    甲○○駕駛重型機車車號YCR-632 號，她是由左營大路闖紅
    燈左轉至勝利路，大約是181 號前面，我將她攔下，告知她
    闖紅燈事由，印象中她大概也沒有什麼爭執，我就依法告發
    ，當時交通號誌已經是紅燈等語，並有證人吳廣多庭呈手繪
    本件舉發違規現場圖在卷可參，且依證人提出事後拍攝路口
    情形之照片，該路段筆直寬敞，視線確屬清晰，員警在光線
    良好之情形下執行交通勤務，於辨識號誌燈號運作情形及於
    紅燈亮啟時，闖越通過之車輛，應不至於辨識錯誤。
  (三)交通警察掣單舉發違反道路交通管理處罰條例之違規事實，
    本質上為行政處分，係公務員基於職務上之權力，依法就特
    定之具體事件所為之具公法上效果之單方面行政行為，基於
    公務員為公法上行為具有公信力之原則，該行政行為當可被
    推定為真正，其據以依法處分之事實認定亦為正確無誤。而
    依證人吳廣多於本院調查中所稱上開舉發經過，並無明顯違
    反常情或矛盾之處，故在未經證明其所言為虛偽前，其證詞
    自應採信。參以證人吳廣多與異議人既不相識，亦無怨隙，
    衡情無設詞攀誣受處分人之必要，其依法舉發係本於職責所
    為，且執行公務本身即受行政懲處責任之監督，本件亦無證
    據證明員警捏造事實、違法取締之情事，益徵其所陳上開舉
    發過程，應可採信。
五、綜上，本件異議人對其所辯，未能提出證據以供本院調查，
    難為其有利之認定，亦查無任何證據足資證明員警有捏造事
    實而違法取締之情形，則執勤警員本其維護交通秩序、安全
    職責所為之舉發，自應受到合法、正確之推定。原處分機關
    認定異議人於上開時、地駕車行經有燈光號誌管制之交岔路
    口闖紅燈，依道路交通管理處罰條例第53條第1 項、第63條
    第1 項第3 款及違反道路交通管理事件統一裁罰基準，裁處
    罰鍰1,800 元，並記違規點數3 點，並無違法不當，應予維
    持。異議人否認違規，聲明異議，指摘原處分不當，為無理
    由，應予駁回。
六、據上論斷，應依道路交通案件處理辦法第19條，裁定如主文
    。
中    華    民    國    98    年    12    月    30    日
                  交通法庭  法  官  姚水文
以上正本證明與原本無異。
如不服本裁定，應於收受送達後5 日內向本院提出抗告狀（應附
繕本）。
中    華    民    國    98    年    12    月    31    日
                            書記官  何慧娟

司法院資訊處製作；財團法人民間司法改革基金會備份。
